臺灣彰化地方法院刑事簡易庭裁定
111年度秩字第72號
移送機關    彰化縣警察局員林分局
被移送人    張彬  



上列被移送人因違反社會秩序維護法案件，經移送機關以民國11
1年8月11日員警分偵字第1110028900號移送書移送審理，本院裁
定如下：
    主  文
張彬藉端滋擾住戶，處罰鍰新臺幣柒仟元。
    事實及理由
一、移送意旨略以：被移送人張彬於民國111年6月20日至8月2日
    ，在其位於彰化縣○○市○○路0段000巷0○00號居所裝設反光鏡
    、閃光燈並張貼符咒，所裝設之反光鏡每每將陽光反射、閃
    光燈之人工光源直射至社區其他住宅內，致妨害社區居家安
    寧和生活品質。因認被移送人涉有違反社會秩序維護法第68
    條第2款藉端滋擾住戶之行為，爰依法移送裁處等語。
二、上開事實，有下列證據證明屬實：
(一)被移送人於警詢時之供述。
(二)證人曾國倫於警詢之證述。　
(三)彰化縣警局員林分局查訪紀錄表3份、現場蒐證照片6張。
三、按藉端滋擾住戶、工廠、公司行號、公共場所或公眾得出入
    之場所者，處3日以下拘留或新臺幣12,000元以下罰鍰，社
    會秩序維護法第68條第2款定有明文。該條款所謂「藉端滋
    擾」，係指行為人有滋擾之本意，以言語、行動等方式，藉
    特定事端擴大發揮，踰越該事端在一般社會大眾觀念中所容
    許之合理範圍，而擾及場所之安寧秩序致難以維持或回復者
    而言。經查：
(一)被移送人固坦承有在上開居所設置反光鏡、閃光燈及貼符咒
    ，惟否認有何違反社會秩序維護法第68條第2款之行為，辯
    稱：我設置反光鏡是為了驅鳥，貼符咒是為了平安等語。
(二)證人曾國倫於警詢時證稱：被移送人在房屋外觀裝設閃燈光
    、強光燈及反光鏡，牆面貼滿符咒，面對公共社區長期影響
    到住戶之生活安寧及造成恐慌，且經多次勸說均未改善等語
    ，核與員警於111年8月3日查訪其中住戶邱聖丰、高士才、
    吳咅承之查訪情形相符，有查訪紀錄表3份在卷可佐，並有
    現場蒐證照片6張可參。可見該社區住戶對被移送人上述行
    為感到困擾及不舒服，被移送人上述行為顯已對周遭住戶之
    居住安寧造成干擾，且已逾越該事端在一般社會大眾觀念所
    容許之合理範圍，核屬社會秩序維護法第68條第2款之藉端
    滋擾住戶，應依該規定論處，被移送人上開所辯，自不足採
    。
四、爰審酌被移送人違反社會秩序行為之動機、手段、行為後之
    態度、所生之危害，及其自述博士畢業之智識程度、職業為
    老師而經濟狀況為勉持等一切情狀，裁處如主文所示之罰鍰
    。
五、依社會秩序維護法第46條、第68條第2款，裁定如主文。
中　　華　　民　　國　　111 　年　　10　　月　　17　　日
                  刑事簡易庭    法  官  胡佩芬
以上正本證明與原本無異。
如不服本裁定，得於裁定書送達之翌日起5日內，以書狀敘述理
由，經本簡易庭，向本院普通庭提起抗告。
中　　華　　民　　國　　111 　年　　10　　月　　17　　日
                                書記官  蔡忻彤
附錄法條：
社會秩序維護法第68條
有左列各款行為之一者，處3日以下拘留或新臺幣1萬2千元以下
罰鍰：
一、無正當理由，於公共場所、房屋近旁焚火而有危害安全之虞
    者。
二、藉端滋擾住戶、工廠、公司行號、公共場所或公眾得出入之
    場所者。
三、強買、強賣物品或強索財務者。